臺灣高等法院臺中分院刑事裁定　　　　　　　　　　　九十一年度聲再字第七八號
　　再審聲請人
　　即受判決人　甲○○
右列聲請人因過失傷害案件，對於本院九十年度交上易字第二三七八號中華民國九十
年十二月十二日確定判決（臺灣台中地方法院九十年度交易字第三八五號、臺灣台中
地方法院檢察署九十年度偵字第七五八０號）聲請再審，本院裁定如左：
      主  文
再審之聲請駁回。
      理  由
一、再審聲請人即受判決人（下稱受判決人）聲請意旨略稱：本案受判決人經前以依
    警方繪製之道路交通事故調查報告表，無從為顯示證明告訴人之車輛錯過王田交
    流道口而呈停車狀態，認定受判決人上訴無理由而駁回受判決人之上訴。於前審
    判決確定後，經受判決人委請選任辯護律師函詢交通部台灣區○道○○○路局中
    區工程處，經該處於九十一年三月十八日以中工字第０九一０００一九七三號函
    復，並附本案肇事地點平面圖，觀之該平面圖，本案肇事地點即南下一八八公里
    六００公尺處顯已過王田交流道匝口，倘依告訴人何如珠之供述，伊當日係欲在
    王田交流道下高速公路返回大肚住處，則告訴人於案發地點自應已往外側車道下
    交流道行駛，與其時繼續南下之受判決人行駛之車道並不相同，然卻仍然發生本
    件車禍，足證告訴人係錯過王田交流道而停在高速公路上始遭被告駕車追撞，受
    判決人依上開平面圖應受無罪判決之諭知，爰依刑事訴訟法第四百二十條第一項
    第六款提起再審之聲請等語。
二、按有罪之判決確定後，因發見確實之新證據，足認受有罪判決之人應受無罪、免
    訴、免刑或輕於原判決所認罪名之判決者，得為受判決人之利益聲請再審，固為
    刑事訴訟法第四百二十條第一項第六款所規定。然所謂發現確實之新證據，係指
    就新證據之本身形式上觀察，毋須經調查程序，顯然可認當足以動搖原確定之判
    決者而言，此亦經最高法院著有四十年台抗字第二號判例，可資參酌。
三、經查，本院原確定判決就受判決人所辯解：告訴人何如珠所駕駛之自小客車，當
    時正擬由高速公路下王田交流道，但因錯過交流道匝口而將車輛停止，始遭被告
    所駕大客車自後追撞云云，於理由中已敘明不可採之理由：「二、上訴人即被告
    甲○○在本院辯稱：告訴人何如珠所駕駛之自小客車，當時正擬由高速公路下王
    田交流道，但因錯過交流道匝口而將車輛停止，始遭被告所駕大客車自後追撞云
    云，惟據告訴人何如珠於本院陳稱，當時我要下王田交流道、匝道口路段正在施
    工，見前方同向行駛之車輛已減速，告訴人亦減速行駛，並未停車，此時被告所
    駕車輛因超速行駛，又未保持行車安全距離，才由後方追撞告訴人車輛等語。經
    查告訴人之車輛是否有錯過交流道口而呈停車狀態，依警方繪製之道路交通事故
    調查報告表，並無從為顯示證明，雖乘坐被告所駕大客車右前座第一排之證人戴
    文興曾於警訊稱：『當時視線不良，前方一部ＮＥ─九四八六小客車，該車不知
    何因可能停於車道上，我發現時，大營客車即撞上該車之車尾』等語，該證人警
    訊僅係稱『告訴人之小客車不知何因，可能停於車道上』，並未明指告訴人有因
    錯過交流道匝口，而將車停於車道上之情形，且該證人經本院傳喚到庭經訊以『
    當時告訴人的車子是在開，還是停止那裡？』答稱：『感覺上對方速度慢，當時
    沒有打方向燈』（見本院卷審判筆錄），依其證言，告訴人之小客車只是速度慢
    而已，並無停車之狀況，乃被告指告訴人錯過下交流道而將車停於車道，阻礙其
    大客車前行才致追撞云云，即非可採。又被告自承車速九十五公里，而其駕車途
    經高速公路限速八十公里以下之施工地段，顯然已超速行駛，且未注意車前狀況
    ，與前車保持安全距離，致自後追撞前車肇事，自有違反道路交通安全規則第九
    十三條第一項、第九十四條第一項、第三項之規定，其有行車過失至為明顯，原
    審予以酌情量罰，並無不合，被告上訴否認有行車過失，指摘原判決不當，非可
    採取，上訴為無理由，應予駁回。」綦詳，受判決人所提出前開交通部台灣區○
    道○○○路局中區工程處函附本案肇事地點平面圖，觀之該平面圖，僅顯示本案
    肇事地點即南下一八八公里六００公尺處與已過王田交流道匝口之地理位置關係
    ，尚不足據該平面圖，即可認定受判決人所辯上情可採，亦即，就受判決人所提
    出新證據之本身形式上觀察，尚非毋須經調查程序，顯然可認當足以動搖原確定
    之判決，則參諸前揭判例意旨，本件再審之聲請非有理由，應以裁定駁回之。
四、據上論斷，應依刑事訴訟法第四百三十四條第一項裁定如主文。
中      華      民      國      九十一   年       五      月     二十   日
                                    臺灣高等法院臺中分院刑事第七庭
                                          審判長法  官  林  榮  龍
                                                法  官  黃  日  隆
                                                法  官  江  錫  麟
右正本證明與原本無異。
不得抗告。
                                                書記官  陳  振  海
中      華      民      國      九十一   年       五      月    二十一  日
                                                                        Ｒ
